【裁判字號】    89,易,2525
【裁判日期】    890914
【裁判案由】    業務侵占
【裁判全文】
臺灣臺中地方法院刑事判決                        八十九年度易字第二五二五號
    公  訴  人  台灣台中地方法院檢察署檢察官
    被      告  甲○○
右列被告因業務侵占案件，經檢察官提起公訴（八十九年度調偵字第二一０號），本
院判決如左：
    主  文
甲○○意圖為自己不法之所有，而侵占對於業務上所持有之物，處有期徒刑陸月。緩
刑貳年。
    事  實
一、甲○○於民國（下同）八十八年間，受僱於台中縣太平市○○路七百二十六號「
    順益汽車有限公司」擔任顧客服務代表，負責銷售汽車及代收車輛保險費用，為
    從事業務之人。詎甲○○竟意圖為自己不法之所有，於八十八年四月間之某日，
    將客戶乙○○委託其代為辦理車輛意外險及乘客險所交付之保險費新台幣（下同
    ）四千元，易持有為所有，侵占入己，供己花用，而未辦理汽車保險事宜。嗣於
    八十九年一月間，乙○○之車輛發生交通事故，要求甲○○代為申請理賠，並詢
    問明台產物保險公司車輛投保情形時，甲○○始表示未予投保，而查悉上情。
二、案經乙○○訴請臺灣臺中地方法院檢察署檢察官偵查起訴。
    理  由
一、訊據被告甲○○固坦承於八十八年四月擔任汽車業務員期間，曾向告訴人乙○○
    收取保險費四千元，而未向保險公司投保之事實不諱，惟否認有何侵占犯行，辯
    稱：伊因疏失，而忘了投保，四千元到底花到哪裡去，伊也說不上來云云。惟查
    ，右揭事實，業據告訴人乙○○指述明確，並有被告甲○○向告訴人表示願意賠
    償所有損失所簽發之本票五紙及切結書影本在卷足憑。而依一般慣例，汽車業務
    員於向客人收取保險費後，皆會立刻或於原保險期間屆滿前，向保險公司投保，
    以期保險事故發生時，得以獲得理賠。被告既為汽車業務員，於收取告訴人所交
    保費後，如上說明，投保與否，事關當事人權益至鉅，其竟未立刻向保險公司投
    保，顯係將該保險費挪作他用，自無疑義，故其所辯，顯係事後卸責之詞，不足
    採信。事證已明，被告犯行洵堪認定。
二、核被告甲○○所為，係犯刑法第三百三十六條第二項之業務侵占罪。爰審酌被告
    之素行、犯罪之動機、目的、侵占之數額甚微，且次數亦僅此一筆，所生危害及
    犯罪後之態度等一切情狀，量處如主文所示之刑。末查被告前未曾受有期徒刑以
    上刑之宣告，有臺灣臺中地方法院檢察署刑案資料查註紀錄表一份附卷可按，被
    告因一時失慮，將告訴人交予之保險費據為己有，雖因經濟困難，尚未賠償告訴
    人之損失，然其既因一時失慮，致罹法典，所侵占金額非鉅，其經此教訓，當知
    警惕戒慎而無再犯之虞，本院綜核各情，認其所受刑之宣告，以暫不執行為適當
    ，爰併予宣告緩刑二年，以啟自新。
據上論斷，應依刑事訴訟法第二百九十九條第一項前段、刑法第三百三十六條第二項
、第七十四條第一款，罰金罰鍰提高標準條例第一條前段，判決如主文。
中        華        民        國   八十九   年     九     月    十四    日
                                       臺灣臺中地方法院刑事第六庭
                                           法  官    黃峻隆
右正本證明與原本無異。
如不服本判決，應於判決送達後十日內向本院提出上訴狀，上訴於臺灣高等法院臺中
分院(須附繕本)。
                                           書記官
中        華        民        國   八十九   年     九     月    十五    日
附錄論罪科刑實體法條文：
刑法第三百三十六條第
對於公務上或因公益所持有之物，犯前條第一項之罪者，處一年以上七年以下有期徒
刑，得併科五千元以下罰金。
對於業務上所持有之物，犯前條第一項之罪者，處六月以上五年以下有期徒刑，得併
科三千元以下罰金。
前二項之未遂犯罰之。


司法院資訊處製作；財團法人民間司法改革基金會備份。
